【裁判字號】    98,聲,1563
【裁判日期】    990129
【裁判案由】    返還提存物
【裁判全文】
臺灣桃園地方法院民事裁定              98年度聲字第1563號
聲  請  人  中國信託商業銀行股份有限公司
法定代理人  丁○○○○
相  對  人  乙○○
            甲○○
            丙○○
上列當事人聲請返還提存物事件，本院裁定如下：
    主  文
本院九十四年度存字第四八二三號提存事件聲請人所提存之九十
四年度甲類第二期中央政府建設公債（登錄債券）面額新台幣壹
拾萬元，准予返還。
聲請程序費用由相對人負擔。
    理  由
一、本件聲請人業依銀行法及金融機構合併法規定，於民國96年
    9 月8 日合併花蓮區中小企業銀行股份有限公司（下稱花蓮
    企銀），聲請人為合併後之存續公司，依法概括承受花蓮企
    銀之權利義務，有聲請人提出之行政院金融監督管理委員會
    96年7 月26日金管銀(六)字第09600285840 號函影本在卷可稽
    ，是原屬花蓮企銀之權利義務，自應由聲請人繼續享有或負
    擔，合先敘明。
二、按訴訟終結後，法院依供擔保人之聲請，通知受擔保利益人
    於一定期間內行使權利並向法院為行使權利之證明而未證明
    者，法院應依供擔保人之聲請，以裁定命返還其提存物，民
    事訴訟法第104 條第1 項第3 款後段定有明文。另依同法第
    106 條前段，前開規定，於其他依法令供訴訟上之擔保者準
    用之。又所謂訴訟終結，在因假扣押所供擔保之情形，固應
    從廣義解釋，包括撤銷假扣押裁定及執行程序終結在內。惟
    若假扣押裁定依強制執行法第132 條第3 項規定，已不得再
    聲請執行者，則無再為撤銷之必要。再假扣押之執行，以假
    扣押之標的脫離假扣押之處置，例如將假扣押標的交付執行
    或撤銷假扣押，其程序即為終結（最高法院75年度台上字第
    2225號、44年度台上字第1328號判例參照）。
三、聲請意旨略以：聲請人因與相對人間請求清償債務事件，前
    經本院裁定准其供擔保後得為假扣押，嗣其依法向本院提存
    所提存94年度甲類第2 期中央政府建設公債登錄債券面額新
    台幣10萬元之擔保後，聲請本院對相對人財產實施假扣押執
    行在案。茲因該執行標的物業經本院另案強制執行拍定，訴
    訟業已終結，其後聲請人聲請本院限期通知受擔保利益人即
    相對人行使權利而未行使，爰聲請返還提存物等語。
四、經查：
  (一)聲請人主張已依假扣押裁定供擔保聲請假扣押執行相對人財
    產，嗣該執行標的業經另案調卷拍定等情，業據其提出本院
    94年度存字第4823號提存書、94年度裁全字第7419號假扣押
    裁定、94年12月15日桃院木執94年執全四字第3964號民事執
    行處函、97年2 月21日桃院永執94年執八字第33066 號民事
    執行處函及所附分配表、97年12月8 日桃院永96執八字第49
    469 號民事執行處函及所附分配表等影本各1 件為憑，並經
    本院依職權調閱上開各卷證，查核無誤，堪信屬實，本院審
    酌前開假扣押執行程序終結後，縱上開假扣押裁定尚未經撤
    銷，惟依強制執行法第132 條第3 項規定，聲請人已不得再
    以該假扣押裁定聲請假扣押執行，揆諸上揭說明，核符前揭
    所謂「訴訟終結」情形。
  (二)又聲請人主張訴訟終結後，相對人經通知未於法定期間內行
    使權利之事實，據其提出本院98年9 月14日桃院永民倫98年
    度聲字第1215號（行使權利）函影本1 件為證，本院復依職
    權調閱上開通知行使權利卷證，並向本院民事庭、簡易庭及
    非訟中心與臺灣台北地方法院，查明屬實，此有本院民事紀
    錄科查詢表2 紙及臺灣台北地方法院98年12月15日北院隆文
    查字第0980006581號函1 紙附卷可憑，堪信屬實。從而，依
    上說明，本件聲請，核無不合，應予准許。
五、依民事訴訟法第106 條前段、第104 條第1 項第3 款後段、
    第95條、第78條，裁定如主文。
中    華    民    國    99    年    1     月    29    日
                  民事第二庭    法  官  張金柱
如對本裁定抗告須於裁定送達後10日內向本院提出抗告狀，並應
繳納抗告裁判費新台幣1,000 元。
以上正本證明與原本無異。
中    華    民    國    99    年    1     月    29    日
以                              書記官  陳美宜

司法院資訊處製作；財團法人民間司法改革基金會備份。
